臺灣臺南地方法院民事裁定
111年度全字第20號
聲  請  人  謝福揚  
相  對  人  美絨建設有限公司

兼      上
法定代理人  陳美絨  
上列當事人間確認合夥關係存在事件(111年度訴字第466號)，聲
請人聲請假扣押，本院裁定如下：
    主  文
聲請駁回。
聲請費用由聲請人負擔。
    理  由
一、聲請意旨略以：
　㈠聲請人與相對人陳美絨前於民國106年間共同出資，合夥經營
    美絨建設有限公司（下稱美絨公司），約定由相對人陳美絨
    掛名擔任負責人，由聲請人負責美絨公司實際營運與投資項
    目。嗣後，聲請人發覺相對人陳美絨將美絨公司之資金不當
    移轉予第三人，與其相約110年11月26日於臺南市○○區○○路0
    00號之美絨公司辦公室討論此事，其始向聲請人坦承私自將
    美絨公司之資金不當移轉予第三人，雙方因而發生爭執，相
    對人陳美絨於同日亦向聲請人表示欲終止合夥關係，並結算
    各合夥人應分得之合夥財產。詎料，相對人陳美絨與其女於
    110年11月30日前往美絨公司之辦公室，矢口否認雙方之合
    夥關係。是兩造就美絨公司之合夥關係是否存在有所爭執，
    聲請人遂提起確認合夥關係存在與請求清算合夥財產之訴訟
    。
　㈡相對人陳美絨已於111年2月17日將兩造之合夥財產即臺南市○
    ○區○○段000000地號土地及其上門牌號碼臺南市○○區○○路000
    號建物，以買賣為原因移轉登記予第三人，且相對人陳美絨
    之女黃紫玲於110年11月30日至美絨公司辦公室，向聲請人
    表示美絨公司之財產均屬相對人陳美絨個人所有，其拿走母
    親之東西沒有問題等語。又相對人陳美絨將聲請人購置登記
    於美絨公司名下之車牌號碼000-0000普通自用小客車，自美
    絨公司辦公室駛離。相對人陳美絨上開種種舉動，已就兩造
    間合夥關係之美絨公司財產為不利益處分，而使聲請人有日
    後不能強制執行或甚難執行之虞。聲請人就假扣押之必要性
    已為釋明，願以現金供擔保以行假扣押之保全程序，爰聲請
    裁定就相對人美絨公司、陳美絨所有財產於新臺幣(下同)50
    0萬元之範圍內予以假扣押等語。
二、按債權人聲請假扣押，應先就請求及假扣押之原因，盡釋明
    之責，必待釋明有所不足，始得以供擔保補釋明之欠缺准予
    假扣押之聲請，如債權人未為任何釋明，縱其陳明願供擔保
    ，仍不得認該擔保已補釋明之欠缺，而准其假扣押之聲請。
    所謂釋明，應提出可使法院信其主張為真實並能即時調查之
    一切證據，此觀民事訴訟法第526條第1項、第2項、第284條
    之規定自明。且所謂假扣押之原因，依同法第523條第1項規
    定，係指債務人有日後不能強制執行或甚難執行之虞者，例
    如債務人浪費財產、增加負擔或就財產為不利之處分，將達
    於無資力之狀態、或移往遠地、逃匿無蹤或隱匿財產等情形
    （最高法院102年台抗字第763裁定可資參照）。
三、經查：
　㈠聲請人主張其與相對人陳美絨於106年間共同出資，合夥創立
    經營美絨公司，由相對人陳美絨掛名擔任負責人，聲請人負
    責美絨公司實際營運與投資項目，然相對人陳美絨私自將美
    絨公司之資金不當移轉予第三人，聲請人與相對人陳美絨於
    110年11月26日在臺南市○○區○○路000號之美絨公司辦公室討
    論此事，雙方因而發生爭執，相對人陳美絨於同日亦向聲請
    人表示欲終止合夥關係，並結算兩造應分得之合夥財產。詎
    相對人陳美絨與其女於110年11月30日前往美絨公司辦公室
    ，矢口否認雙方之合夥關係。聲請人依民法第692條第2款、
    第694條、第697條第1項、第2項及第699條規定，提起確認
    合夥關係存在訴訟，聲明確認聲請人對相對人美絨公司之合
    夥關係存在，相對人陳美絨應協同清算合夥財產，及相對人
    陳美絨應給付清算結果百分之50之金額予聲請人等情，業據
    本院依職權調取111年度訴字第466號卷宗核對無訛，堪認聲
    請人就請求之原因有相當之釋明。
　㈡就假扣押之原因部分，聲請人雖主張相對人陳美絨已於111年
    2月17日將兩造之合夥財產即臺南市○○區○○段000000地號土
    地及其上門牌號碼臺南市○○區○○路000號建物，以買賣為原
    因移轉登記予第三人，且相對人陳美絨之女黃紫玲於110年1
    1月30日至美絨公司辦公室，向聲請人表示美絨公司之財產
    均屬相對人陳美絨個人所有，其拿走母親之東西沒有問題等
    語。又相對人陳美絨將聲請人購置登記於美絨公司名下之車
    牌號碼000-0000普通自用小客車，自美絨公司辦公室駛離云
    云，並提出110年11月26號之監視器畫面及錄音檔逐字稿、
    臺南市○○區○○段000000地號土地登記第二類謄本、臺南市○○
    區○○段00○號登記第二類謄本、內政部不動產交易實價查詢
    服務網界和路248號之交易明細之網頁截圖、110年11月30號
    之監視器畫面及錄音檔逐字稿（見本院卷第15至33頁）。惟
    查，相對人美絨公司之營業項目包含不動產買賣業，有公司
    登記資料可憑（見限閱卷），是相對人美絨公司將上開土地
    及建物，以買賣為原因移轉登記予訴外人，與其營業項目之
    一即不動產買賣業相符，且出售房屋牟利，乃建設公司常見
    之經營模式，尚難認係就美絨公司財產為不利之處分。又聲
    請人自陳車牌號碼000-0000普通自用小客車登記於美絨公司
    名下，而相對人陳美絨為美絨公司之法定代理人，對外代表
    公司，有權執行公司業務，其駕駛上開美絨公司名下之自用
    小客車，亦難認就美絨公司財產為不利之處分。此外，縱相
    對人陳美絨之女黃紫玲於110年11月30日至美絨公司辦公室
    ，向聲請人表示美絨公司之財產均屬相對人陳美絨個人所有
    ，其拿走母親之東西沒有問題等語，僅屬黃紫玲個人之想法
    ，尚難據此認定有就美絨公司財產為不利之處分。
　㈢況聲請人於本案請求主張其與相對人陳美絨合夥出創立經營
    美絨公司，聲明確認聲請人對相對人美絨公司之合夥關係存
    在，相對人陳美絨應協同清算合夥財產，及相對人陳美絨應
    給付清算結果百分之50之金額予聲請人等情，既是主張合夥
    經營美絨公司，應可合理推論合夥財產即為美絨公司財產，
    而與相對人陳美絨自身之財產無涉，故聲請人聲請就相對人
    陳美絨之財產予以假扣押，為無理由。
　㈣綜上，依聲請人提出之事證，尚難遽認相對人就財產為不利
    之處分。此外，聲請人未提出其他證據方法，以釋明相對人
    有脫產或就其財產為不利之處分，致聲請人日後有不能強制
    執行或甚難執行之虞。則聲請人就本件假扣押原因並未釋明
    ，不得以提供擔保補釋明之欠缺，其假扣押之聲請，不應准
    許，應予駁回。
四、依民事訴訟法第95條、第78條，裁定如主文。
中　　華　　民　　國　　111 　年　　4 　　月　　18　　日
                   民事第三庭    法  官　田幸艷
以上正本係照原本作成。
如對本裁定抗告須於裁定送達後10日內向本院提出抗告狀，並繳
納抗告費新臺幣1,000元。
中　　華　　民　　國　　111 　年　　4 　　月　　18　　日
                                 書記官  駱映庭